臺灣板橋地方法院民事裁定　　　　　100年度家簡字第136號
聲　請　人
即　原　告　合作金庫資產管理股份有限公司
法定代理人　吳萬順
訴訟代理人　陳乃君
上列聲請人因與相對人吳梅惠、王進福間宣告夫妻分別財產制事
件，對本院於民國100年9月19日所為之判決聲請更正，本院裁定
如下：
    主  文
聲請駁回。
聲請程序費用由聲請人負擔。
    理  由
一、按判決有誤寫、誤算或其他類此之顯然錯誤者，依民事訴訟
    法第232 條第1 項規定，固得聲請法院裁定更正之。惟所謂
    顯然錯誤，乃指判決中所表示者與法院本來之意思顯然不符
    者而言（最高法院18年聲字第307 號判例、41年臺抗字第66
    號判例參照）。
二、聲請意旨略以：按現行金融機構（銀行）出售不良債權實務
    運作，係採包裹式標售方式進行，而個案各有其出售價格及
    成本；惟前述出售價格及成本之基礎，係以金融機構（銀行
    ）帳列「催收款項金額」，即所謂依「逾催辦法」會計帳列
    本金為基礎，惟金融機構（銀行）所讓與之債權額，如無特
    別約定，係以讓與全部債權方式辦理標售作業。而本件債權
    讓與證明書中所示「會計帳列本金」即係立證明書人依主管
    機關訂頒之「銀行資產評估損失準備提列及逾期放款催收款
    呆帳處理辦法」第10條規定於會計帳上停止計息時之帳列餘
    額，此係會計財務之表達方式，債權受讓人所得請求之債權
    ，仍係依原契約書、本票、借據或執行名義之記載主張其權
    利。故本案係全額債權讓與，非屬部分債權讓與，聲請人所
    據以請求之基礎係自債權讓與人合作金庫商業銀行股份有限
    公司所受讓之執行名義，爰請求鈞院賜准予更正本案民事判
    決事實及理由欄第一項內容中關於聲請人對被告即債務人王
    進福之正確債權金額應為新臺幣548,662元，及自77年12月
    10日起至清償日止，按週年利率百分之9.75計算之利息，暨
    按上開利率百分之20計算之違約金等語。
三、經查，本件聲請人起訴主張已合法受讓合作金庫商業銀行股
    份有限公司對相對人王進福之債權，並依法繼受其對相對人
    即債務人王進福執行名義所載之債權等情，此觀諸民事起訴
    所載即明。是本院依卷附聲請人所提債權讓與證明書、附表
    1 所載，其讓與本金確係167,418 元；又依聲請人聲請狀所
    載銀行資產評估損失準備提列及逾期放款催收款呆帳處理辦
    法第10條規定，逾期放款經轉入催收款者，應停止計息，惟
    其所停止者僅係應收利息及利息收入，於本金並無影響，是
    本件判決並無誤寫、誤算或有何與本院本來之意思不符之處
    ，聲請人聲請本院裁定更正，於法不合，應予駁回。爰裁定
    如主文。
中    華    民    國    100   年    10    月    19    日
                    家事法庭法  官  劉大衛
以上正本係照原本作成。
如不服本裁定應於送達後10日內向本院提出抗告狀，並繳納抗告
費新台幣1,000元。
中    華    民    國    100   年    10    月    19    日
                            書記官  郭雅妮